# 对子公司计提坏账准备后合并报表处理。

提问人：glyu1 时间：2016-10-09 16:47:59
乙公司是甲公司的控股子公司，纳入甲公司合并范围。 2015 年 1 月甲公司替乙公司的 2000 万元银行借款进行了担保，现因乙公司经营不善，无法偿还到期银行到期借款，银行启动代偿程序， 2016 年 8 月甲方按照担保协议替乙公司归还 2000 万银行借款。甲公司挂往来款：其他应收款--乙公司 2000 万元，乙公司挂往来账：其他应付款--甲公司 2000 万元。考虑到乙公司资金周转困难，很在可能无法偿还，甲公司按照谨慎性原则对应收乙公司的这 2000 万代偿款全额计提了坏账准备。甲公司在编制合并报表时，甲公司的其他应收款与乙公司的其他应付款 2000 万元互相进行了抵消。请问版主及各位老师，甲公司计提的 2000 万元坏账准备是否要抵消？但这 2000 万元又确实难以收回，如果抵消了 2000 万元坏账准备，又不能反映甲公司的损失情况。恳请版主及各位老师指教合并报表时如何处理。

回答人：chenyiwei
1 、“皮之不存，毛将焉附”，既然对应的内部应收款项已经被抵销，则该应收款项对应的坏帐准备自然也应当抵销。 2 、在合并报表层面，抵消内部往来及其对应的坏帐准备后，应谨慎考虑对子公司各项资产的坏帐准备计提是否充分。在确保对子公司各项资产足额计提了减值准备的前提下，应当可以比较合理地反映出甲公司对乙公司的股权投资和应收款项的可收回金额情况。

提问人：glyu1 时间：2016-10-11 15:29:59
谢谢版主。请问这个帖子里面的青岛啤酒对子公司计提3.3亿元的坏账准备，如何理解？是母公司计提的，然后合并时又抵消吗？如果合并时又抵消了，作为以合并报表为基础的财务信息披露来说，为何要披露这个坏账准备，恳请版主指教。
http://bbs.esnai.com/thread-4830962-1-1.html

回答人：chenyiwei
内部往来对应的坏帐准备自然会随着内部往来的合并抵销一并予以合并抵销，相应地合并报表层面也不会披露。但上市公司还要求单独披露母公司个别报表中应收账款、其他应收项目的附注，其中会涉及对子公司计提的坏帐准备

提问人：kuaiji2 时间：2019-06-21 10:25:10
陈版主，您好！如果该子公司第二年被出售了，那么母公司计提的该坏账准备，在合并层面如何处理？是直接冲资产减值损失吗？

回答人：chenyiwei
作为对处置子公司所确认的处置损益的调整，计入投资收益。